

Martin SKOWRON

Coordonnées

Téléphone

+33 780365032

E-mail

martinsko@sfr.fr

www

https://aethernum.github.io/Portfolio/

Compétences

Rédaction de Game Document/ One Pager

Unreal Engins Blueprints et Code, Unity

Compétences en gestion de projet

Créativité, trouve de nouvelle fonctionnalité pour contourner des problèmes

Cherche à repousser les limites de l'expérience pour que l'utilisateur s'amuse

Grande capacité d'écoute, facilité à parler en public

Langues

Anglais

Espagnol

Russe

Étudiant motivé en développement des jeux vidéo, je bénéficie d'une expérience pratique dans leurs réalisations, acquise au cours de divers stages et formations. Doté d'une grande capacité d'adaptation, je sais me montrer proactif et digne de confiance dans la réalisation de mes missions. J'ai pour objectif de progresser dans mon expertise du Game Design et plus

Parcours professionnel

2019-04 -Actuel

Développeur Web

Centre Hospitalier, Annecy, 74

- Réalisation du développement de fonctionnalités pour le dossier Patient Informatisé comme la création d'un tableau de bord, affichage de constante des patients. Toujours en sélectionnant le langage adapté (JavaScript, PHP), en veillant à commenter tout le code, afin de permettre lors de mes absences, la bonne continuité du projet.
- Participation aux réunions d'équipes, apport de mon expertise technique au niveau du choix des outils, de la conception de l'architecture.
- Échanges avec des médecins, infirmières lors de la conception de la surcouche, en apportant mon expertise technique sur le développement du site web.

2022-02 -2022-04

Game Designer/ Dev Gameplay

Concours Ubisoft, Chicoutimi, Québec

- Conception de certains éléments de gameplay
- Synchronisation du gameplay entre les joueurs, installation et configuration du plugin Steam pour le multijoueur
- Publication sur la plateforme Steam pour distribuer le jeu
- Application de méthodologie AGILE durant tout le développement, avec des sprints d'une durée d'une semaine. Répartition des tâches entre chaque membre de l'équipe

2020-01 -2020-01

Game Designer

GameJam UQAC/ IUT GRENOBLE, Chicoutimi, Québec

- Contrôle total de la conception du jeu
- Diriger l'équipe dans les choix de programmation, malgré une contrainte de temps, d'expérience et de technologie
- Communiquer avec des programmeurs situés en France
- Atteindre le podium de la Game Jam

Formation

2021-01 - Actuel	Maîtrise: Informatique
	Université du Québec à Chicoutimi - Saguenay Maîtrise en Informatique avec Majeur en jeux vidéo
2019-09 -	Baccalauréat: Informatique
2020-04	Université du Québec à Chicoutimi - Saguenay Baccalauréat en informatique avec Majeur en jeux vidéo
2017-09 - 2019-07	Diplôme universitaire et technologique: informatique

IUT Annecy - Annecy, 74